#--------------------CARGANDO LOS ARCHIVOS .csv---------------------------------
```{r}
question = read.csv("questions.csv")
answers = read.csv("answers.csv")
tags = read.csv("tags.csv")
question_tags = read.csv("question_tags.csv")
```

#----------------------------1. LEFT-JOINING------------------------------------
#-------------------1.1. QUESTIONS & QUESTIONS_TAGS-----------------------------
#--------------------------1.2. AGREGAR TAGS------------------------------------
#----------------------1.3. REEMPLAZAR NA CON only-r----------------------------
#------------------1.4. ALMACENAR EN QUESTIONS_WITH_TAGS------------------------
```{r}
question_with_tags <- question %>%
  left_join(question_tags, by = c("id" = "question_id")) %>%
  left_join(tags, by = "id") %>%
  replace_na(list(tag_name = "only-r"))
```

#--------------------------2. COMPARING SCORES----------------------------------
#------------------------2.1. QUESTIONS & TAGS----------------------------------
#-----------------------2.2. APLICAR SUMMARISE----------------------------------
#--------------------2.3. ORDENAR DESCENDENTEMENTE------------------------------
```{r}
question_with_tags %>%
  group_by(tag_name) %>%
  summarise(mean_score = mean(score)) %>%
  arrange(desc(mean_score))
```

#----------------------------3. FINDING GAPS------------------------------------
#----------------------------3.1. INNER JOIN------------------------------------
#----------------------3.2. AGREGAR COLUMNA GAP---------------------------------
```{r}
question %>%
  inner_join(answers, by = c("id" = "question_id"), suffix = c("_question", "_answer")) %>%
  mutate(gap = as.Date(creation_date_answer) - as.Date(creation_date_question))
```

#----------------------------4. JOINING------------------------------------
#------------------4.1. CONTAR Y ORDENAR question_id----------------------------
```{r}
answers_counts <- answers %>%
  count(question_id) %>%
  arrange(desc(n))
```
#-------------4.2. RELACIONAR questions CON answer_counts-----------------------
#----------------------4.3. REEMPLAZAR NA CON CEROS-----------------------------
#----------------4.4. ALMACENAR EN QUESTIONS_ANSWER_COUNTS----------------------
```{r}
question_answer_count <- question %>%
  left_join(answers_counts, by = c("id" = "question_id")) %>%
  replace_na(list(n = 0))
```

#-------------------------------5. JOINING--------------------------------------
#----------------------------5.1. INNER JOIN------------------------------------
#-------------------------5.2. AGREGAR TABLA tags-------------------------------
```{r}
question_tags %>%
  inner_join(question_answer_count, by = c("question_id" = "id")) %>%
  inner_join(tags, by = c("question_id" = "id"))
```

