--------------------------------------------------------------------------------
title: "TAREA 2"
--------------------------------------------------------------------------------

---------------------------- FUNCIONES EN R ------------------------------------
Una función es utilizada cuando se requiere realizar procedimientos especificos 
que contienen instrucciones que reciben párametros como argumentos que son 
considerados como entradas y la función devuelve respuestas como salidas.

#Estructura de una función
*Entradas o argumentos: es la información que ingresamos para realizar un
procedimiento en la función. Los valores pueden ser ingresados por el usuario 
o pueden ser valores por defecto, por lo cual si el usuario no ingresa un valor 
se utilizara el valor prestablecido.

*Cuerpo: esta formado por un conjunto de instrucciones que procesan las entradas
en salidas. Si se utilizan varias instrucciones estas deben ir entre { }.

*Salidas: es el resultado de la función. Si la salida contiene varias  tipos de 
objetos es aconsejable organizarlos en una lista que los contenga.

```{r}
nombre_funcion <- function(arg_1, arg_2, ...){
  #cuerpo
  #instrucciones
  return(resultado)
}
```

#Ejemplo
```{r}

suma <- function(x,y){
  resultado <- x + y
  return(resultado)
}
suma(x = 5, y = 10 )

resta <- function(a,b){
  resultado <- a - b
  cat("La resta es: ", resultado)
}

resta(a = 10, b = 3)
```
#Argumentos de una función
Los argumentos son los valores de entrada de las funciones, estos son variables
que toman el valor asignado por el usuario. Para enviar estos valores a la función
existen diferentes formas:
suma(x = 5, y = 10 )
suma(y = 10, x = 5 )
suma(5, 10 ): asigna el primer número a la primer variable declarada en la función,
así sucesivamente.


#Argumentos por valor
Esta forma de pasar los valores de los parámetros a la función consta en que la
información de la variable se almacena en una dirección de memoria diferente al
momento de ser recibida en la función, por lo tanto si el valor de esa variable 
cambia, no afecta a la variable orignal, solamente se modifica dentro del contexto
de la función. Normalmente se utiliza en datos del tipo: enteros, flotantes, cadenas o lógigos.

----------------------- FAMILIA APPLY --------------------------

#lapply
Es una vaiante de la función apply(), esta se basa en aplicar funciones a todos
los elementos de una lista o vector. Es decir que esta función intentará aplicar
a una lista el objeto que demos como argumento y después aplicará una función 
a todos sus elementos, devolviendo como resultado una lista.

#Uso de lapply con funciones

lapply(lista, funcion, ...)

*Puede ser una lista o vector
*Puede ser una función propia de R u otra
*Podemos agregar argumentos adicionales a la función

#Ejemplos

```{r}
#Iterar sobre un vector
my_vector <- c(9, 16, 8)
lapply(my_vector, sqrt)

#Iterar sobre una lista
my_list <- list(A <- c(8,9,7,5), B <- data.frame(x <- 1:5, y <- c(5,1,0,2,3)))
lapply(my_list, sum)

#Función propia
a <- 1:5
lapply(a, FUN = function(x) x^2)
```
#Sapply
Aplica funciones a una lista o vector y devuelve como respuesta un vector, una 
lista o una matriz. La diferencia con lapply radica en que sapply puede cambiar
la forma en que presenta los resultados.

#Uso de sapply con funciones

sapply(lista, funcion, ..., simplify = TRUE)

*Vector o lista
*Función a ser aplicada
*Argumentos adicionales de la función
*Si es FALSE devuelve una lista, de lo contrario un vector.

#Ejemplos
```{r}
sapply(1:4, sqrt)
sapply(1:10, function(x) x^2)

#Iterar sobre una lista
my_list_2 <- list(A <- 1:6, B = 6:15, C <- c(1,2,3))
sapply(my_list_2, length)
```
#Vapply
Su aplicación es similar a las funciones anteriores, con la única diferencia que 
se debe especificar el tipo de dato que se esta iterando, de esta forma aseguramos 
que la salida obtenida sea la requerida.

#Uso de vapply con funciones

vapply(lista, funcion, tipo_dato)

#Ejemplos
```{r}
my_list_3 <- list(1:5, letters[1:3], 8)
vapply(my_list_3, length, integer(1))

my_list_4 <- list(number <- 125.5, name <- "Luis")
vapply(my_list_4, class, FUN.VALUE = character(1))
```

