CARGANDO LOS DATOS A R

```{r}
library("dplyr")

dataset_result <- read.csv("primary_results.csv", header = TRUE, sep = ",")

dataset_result
```

#---------------------------------1------------------------------------
FILTRAR VOTOS DE FLORIDA
```{r}
dataset_result %>%
  filter(state == "Florida") 
```

#----------------------------------2--------------------------------------------
#---------------------------------2.1-------------------------------------------
FILTRAR VOTOS DE HILLARY CLINTON Y DONALD TRUMP
```{r}
dataset_result %>%
  filter(candidate == "Hillary Clinton" | candidate == "Donald Trump")
```
#---------------------------------2.2-------------------------------------------
FILTRAR VOTOS PARA EL PARTIDO DEMOCRATA Y EL CONDADO SHELBY
```{r}
dataset_result %>%
  filter(party == "Democrat" & county == "Shelby")
```
#---------------------------------2.3-------------------------------------------
FILTRAR VOTOS PARA EL ESTADO DE ALABAMA Y VOTOS MAYOR A 15000
```{r}
dataset_result %>%
  filter(state == "Alabama", votes > 15000)
```

#----------------------------------3--------------------------------------------
#---------------------------------3.1-------------------------------------------
FILTRAR VOTOS PARA EL ESTADO DE TEXAS Y EL CONDADO DENTON
SELECCIONAR LAS COLUMNAS party, candidate y votes
ORDENAR DESCENTEMENTE LA COLUMNA votes

```{r}
dataset_result %>%
  filter(state == "Texas", county == "Denton") %>%
  select(party, candidate, votes) %>%
  arrange(desc(votes))
```

#----------------------------------4--------------------------------------------
#---------------------------------4.1-------------------------------------------
FILTRAR EL PARTIDO REPUBLICANO, CANDIDATO TED CRUZ EN EL ESTADO DE ALASKA
AGREGAR COLUMNA vote_count QUE SEA EL RESULTADO DE votes/fraction_votes
ORDENAR DESCENDENTEMENTE vote_count
```{r}
dataset_result %>%
  filter(party == "Republican", candidate == "Ted Cruz", state == "Alaska") %>%
  mutate(vote_count = votes/fraction_votes) %>%
  arrange(desc(vote_count))

```


